臺灣彰化地方法院刑事判決　　　　　　　100年度易字第846號
公　訴　人　臺灣彰化地方法院檢察署檢察官
被　　　告　張敏錕
上列被告因詐欺案件，經檢察官提起公訴（100年度偵字第6076
號），被告於本院審理時，就被訴事實為有罪之陳述，經合議庭
裁定改由受命法官獨任行簡式審判程序，本院判決如下：
    主  文
張敏錕犯詐欺取財罪，累犯，處拘役貳拾日，如易科罰金，以新
臺幣壹仟元折算壹日。
    犯罪事實
一、張敏錕前因搶奪案件，於民國97年11月6日，經本院以97年
    度訴字第1078號刑事判決判處有期徒刑1年2月確定；又因詐
    欺案件，於98年5月11日，經本院以98年度簡字第878號刑事
    簡易判決判處有期徒刑5月確定。上開分別確定之2罪，經送
    監接續執行，於99年9月9日縮刑期滿執行完畢。詎仍不知悔
    改，於100年3月7日11時51分45秒、12時07分56秒、12時26
    分27秒，接連接獲施孟昌持0000-000000門號撥打其0000-00
    0000門號之來電，表示欲向張敏錕購買第二級毒品甲基安非
    他命施用，張敏錕因缺錢花用，竟意圖為自己不法之所有，
    以冰糖充作甲基安非他命，與施孟昌相約在彰化縣鹿港鎮○
    ○里○○路○段加油站前交易，並向施孟昌收取現金新臺幣
    3500元。嗣施孟昌返家後燒烤施用，發現玻璃球一燃燒即焦
    黑，方知受騙。
二、案經臺灣彰化地方法院檢察署檢察官自動檢舉簽分偵辦。
    理  由
一、被告張敏錕於本院準備程序中，就上揭犯罪事實均為有罪之
    陳述，且所犯係死刑、無期徒刑、最輕本刑3年以上有期徒
    刑以外之罪，經本院合議庭依刑事訴訟法第273條之1第1項
    之規定，裁定由受命法官獨任進行簡式審判程序，先予敘明
    。
二、按被告以外之人於審判外之言詞或書面陳述，除法律有規定
    者外，不得作為證據，刑事訴訟法第159條固定有明文，惟
    被告以外之人於審判外之陳述，雖不符同法第159條之1至之
    4規定，而經當事人於審判程序同意作為證據，法院審酌該
    言詞陳述或書面陳述作成時之情況，認為適當者，亦得為證
    據；又當事人、代理人或辯護人於法院調查證據時，知有第
    159條第1項不得為證據之情形，而未於言詞辯論終結前聲明
    異議者，視為有前項之同意，同法第159條之5亦定有明文。
    查本判決所引用之下列各項證據方法之證據能力，被告於本
    院準備程序時表示無意見，同意有證據能力，且被告及檢察
    官於本院審理中調查證據時，知有刑事訴訟法第159條第1項
    不得為證據之情形，亦未於言詞辯論終結前聲明異議，且本
    院審酌該等證據作成之客觀情況均無不當，並無不宜作為證
    據之情事，依刑事訴訟法第159條之5之規定，認均具有證據
    能力。
三、上開犯罪事實，業據被告張敏錕於檢察官偵查中、本院準備
    程序及審理時坦承不諱，核與證人施孟昌於警詢中之指訴及
    偵查中之證述相符，並有本院100年聲監續字第000032號通
    訊監察書及通訊監察譯文3通（100年3月7日11時51分45秒、
    12 時07分56秒、12時26分27秒）在卷可佐。足證被告之自
    白與事實相符，得為不利被告認定之依據。本案事證明確，
    被告上開犯行，洵堪認定，應依法論科。
四、核被告張敏錕所為，係犯刑法第339條第1項之詐欺取財罪。
    其前因搶奪案件，於97年11月6日，經本院以97年度訴字第1
    078號刑事判決判處有期徒刑1年2月確定；又因詐欺案件，
    於98年5月11日，經本院以98年度簡字第878號刑事簡易判決
    判處有期徒刑5月確定。上開分別確定之2罪，經送監接續執
    行，於99年9月9日縮刑期滿執行完畢之事實，有臺灣高等法
    院被告前案紀錄表足稽，其於有期徒刑執行完畢後，5年內
    故意再犯本件有期徒刑以上刑之罪，為累犯，應加重其刑。
    爰審酌被告年青力強，竟不思循正當途徑獲取財物，圖不勞
    而獲，被害人所受損害輕微，犯罪手段尚稱平和，犯後坦承
    全部犯行，態度尚佳，並兼衡其犯罪之動機、目的、生活狀
    況、智識程度等一切情狀，從輕量處如主文所示之刑，並諭
    知易科罰金之折算標準，以示懲儆。又被告屬累犯，縱如其
    所述已與被害人達成和解，亦因其於100年6月28日，另因毒
    品危害防制條例施用第一、二級毒品案，經本院分別判處有
    期徒刑7月、5月，定應執行刑有期徒刑10月確定，而不符緩
    刑要件，故不為緩刑宣告，附此敘明。
據上論斷，應依刑事訴訟法第273條之1第1項、第299條第1項前
段，刑法刑法第339條第1項、第47條第1項、第41條第1項前段，
刑法施行法第1條之1第1項、第2項前段，判決如主文。
本案經檢察官施教文到庭執行職務。
中    華    民    國   100    年    8     月    31    日
                  刑事第四庭  法  官  陳義忠
以上正本證明與原本無異。
如不服本判決應於收受判決後10日內，向本院提出上訴書狀，並
應敘述具體理由;其未敘述上訴理由者，應於上訴期間屆滿後20
日內向本院補提理由書（均須按他造當事人之人數附繕本）「切
勿逕送上級法院」。
告訴人或被害人對於判決如有不服具備理由請求檢察官上訴者，
其上訴期間之計算係以檢察官收受判決正本之日期為準。
中    華    民    國   100    年    8     月    31    日
                              書記官  吳曉玟
附錄科刑法條
中華民國刑法第339條
意圖為自己或第三人不法之所有，以詐術使人將本人或第三人之
物交付者，處5年以下有期徒刑、拘役或科或併科1千元以下罰金
。
以前項方法得財產上不法之利益或使第三人得之者，亦同。
前二項之未遂犯罰之。